臺灣雲林地方法院刑事判決　　　　　　　　　　　　　九十三年度易字第一四九號
　　公　訴　人　臺灣雲林地方法院檢察署檢察官
　　被　　　告　子○○
右列被告因竊盜案件，經檢察官提起公訴（九十三年度偵字第一三三０號）暨移
辦（九十三年度偵字第一四五八號、第一八七四號、第二０四三號、第二一一二、第
二五一四號、第二八二五號），被告自白犯罪，本院合議庭裁定由受命法官獨任依簡
式審判程序審理，本院判決如左：
    主      文
子○○連續攜帶兇器竊盜，處有期徒刑壹年。扣案之活動扳手壹支沒收。
    事實及理由
一、犯罪事實：子○○基於意圖為自己不法之所有之概括犯意，連續於民國九十三年
    間為下列犯行：
  (一)三月十二日十五時許，在雲林縣麥寮鄉三盛村中山四二八０號，竊取己○○所有
    之車牌號碼ＦＬＦ─三五二號重型機車一輛，得手後供己代步之用，嗣於三月二
    十六日十三時五十分許，在雲林縣麥寮鄉○○村○○道路旁，為警查獲。
  (二)三月十三日二十時許，在雲林縣麥寮鄉三盛村台塑六輕工廠北門處，竊取丙○○
    所有之車牌號碼ＨＣＢ─六五八號重型機車一輛，得手後供己代步之用。
  (三)三月十七日十三時三十分許，在雲林縣臺西鄉縣雲三線東側漁塭，利用
    客觀上足供兇器使用之活動扳手一支，竊取壬○○所有之水車葉片八組，得手後
    ，於同日十六時三十分許，在雲林縣臺西鄉和豐村保安林十四之八號「永順舊貨
    場」，正欲變賣上開水車葉片之際，為警當場查獲。
  (四)三月十八日十八時五分許，在雲林縣麥寮鄉後安村後安二一八之三號，竊取丁○
    ○所有之白鐵一批約七十五公斤重。
  (五)三月二十四日九時許，在雲林縣麥寮鄉後安村二二二之一００號，竊取癸○○所
    有之水車葉片及馬達架一組，嗣於同日九時二十分許，在雲林縣麥寮鄉三盛村中
    山五十六之八十號前，為警查獲。
  (六)五月六日十時許，在雲林縣麥寮鄉○○村○○路台塑六輕工廠大門前，竊取辛○
    所有之車牌號碼ＵＱＭ─八二六號輕型機車，得手後供己代步之用。
  (七)五月六日十三時許，在雲林縣崙背鄉草湖村九十五之二號，竊取庚○○所有之電
    纜線約五十公斤，得手後正欲離去之際，為庚○○發現並報警當場查獲。
  (八)五月十二日十三時十五分，在雲林縣麥寮鄉橋頭村一八八號前號竊取戊○○所有
    車牌號碼ＧＹ八─四０七號重型機車，得手後欲離去之際，當場為警查獲。
  (九)六月八日十五時三十分，在雲林縣麥寮鄉雷厝村西濱大橋下竊取乙○○所有車牌
    號碼ＫＤＧ─七三一號重型機車，復於當場為警查獲。
  (十)六月二十九日二時許，在雲林縣麥寮鄉拱範宮旁，竊取甲○○所有車牌號碼ＮＵ
    Ｄ─三八六號重型機車，得手後供己騎乘，嗣於同年七月二日十二時三十分許，
    為警在雲林縣麥寮鄉○○路○段七十五號廢棄ＫＴＶ旁查獲。
二、證據：右開事實有：
  (一)被告子○○之自白。
  (二)被害人己○○、丙○○、壬○○、丁○○、癸○○、辛○、庚○○、戊○○、乙
    ○○、甲○○之指訴。
  (三)證人林美芳、許建春、呂馨蘭之證述。
  (四)車籍作業系統─查詢認可資料五紙、贓物認領收據十紙及照片十九張、贓物認領
    保管單乙紙分別附卷可稽。
  (五)扣案之活動扳手一支。本案事證明確，被告犯行堪予認定。
三、按扣案之活動扳手如持之敲擊，足以傷害人之身體、生命，在客觀上係屬危險性
    器具，自屬兇器。核被告子○○前揭犯罪事實(一)、(二)、(四)、(五)、(六)、(七)、(八)、(九)
    、(十)所為係犯刑法第三百二十條第一項竊盜罪，前揭犯罪事實(三)所為係犯刑法第
    三百二十一條第一項第三款之加重竊盜罪。被告先後十次竊盜犯行間，時間緊接
    ，所犯竊盜基本構成要件相同，顯係基於概括犯意反覆實施，為連續犯，應依刑
    法第五十六條規定，論以一較重之攜帶兇器竊盜罪，並加重其刑。
四、爰審酌被告正值青壯之年，本可期其從事正當工作，自食其力，不貪取非分之財
    ，詎一再竊取他人財物達十次之多，好逸惡勞，顯乏尊重他人財產權益之觀念，
    又其行竊被查獲五次，仍不知警惕悛悔，繼續犯案，心存僥倖，應嚴予非難，兼
    衡被告犯罪動機、目的、所用手段、竊得財物價值、所生實害，以及犯罪後供認
    無隱，態度良好等一切情狀，量處如主文所示之刑，資為懲儆。
五、扣案之活動扳手一支，係供犯罪所用之物且屬被告子○○所有，業據被告供承在
    卷，應依刑法第三十八條第一項第二款宣告沒收。
六、據上論斷，應依刑事訴訟法第二百九十九條第一項前段、第三百十條之二，刑法
    第五十六條、第三百二十一條第一項第三款、第三十八條第一項第二款，判決如
    主文。
七、如不服本判決，得於判決書送達之翌日起十日內，以書狀敘述理由，向本庭提出
    上訴。
中      華      民      國    九十三    年      九      月     十七     日
      臺灣雲林地方法院刑事第二庭
                                      法  官  李  明  鴻
右正本證明與原本無異。
                                      書記官  孫  秀  桃
中      華      民      國    九十三    年      九      月     十七     日
附錄本案論罪科刑法條全文
中華民國刑法第三百二十一條
犯竊盜罪而有左列情形之一者，處六月以上、五年以下有期徒刑：
一  於夜間侵入住宅或有人居住之建築物、船艦或隱匿其內而犯之者。
二  毀越門扇、牆垣或其他安全設備而犯之者。
三  攜帶兇器而犯之者。
四  結夥三人以上而犯之者。
五  乘火災、水災或其他災害之際而犯之者。
六  在車站或埠頭而犯之者。
前項之未遂犯罰之。
